【裁判字號】    89,上易,1131
【裁判日期】    890822
【裁判案由】    竊盜
【裁判全文】
臺灣高等法院高雄分院刑事判決          八十九年度上易字第一一三一號
    上訴人
    即被告  丙○○
    輔佐人  乙○○
右上訴人因竊盜案件，不服臺灣屏東地方法院八十九年度易字第六００號中華民國八
十九年五月十一日第一審判決（起訴案號：臺灣屏東地方法院檢察署八十九年度偵字
第二一四六號），提起上訴，本院判決如左：
      主      文
原判決撤銷。
丙○○竊盜，累犯，處有期徒刑陸月，並於刑之執行完畢或赦免後，令入相當處所施
以監護參年。
      事      實
一、丙○○因有輕度智障，係精神耗弱人，前有多次竊盜犯行，最後一次於民國（下
    同）八十七年間，經臺灣高雄地方法院判處有期徒刑四月確定，於八十八年一月
    八日執行完畢，仍不思悔改，又意圖為自己不法之所有，於八十九年四月一日中
    午十二時卅分許在屏東市○○路卅巷二號德文五六七檳榔攤，見檳榔攤之抽屜未
    上鎖，即徒手打開抽屜，竊取甲○○所有之新臺幣（下同）二千三百二十元（十
    元硬幣二百三十二個）。嗣於同年月一日下午一時許，在屏東市○○路三十巷二
    號為警查獲，在丙○○之褲袋內起出該贓物。
二、案由屏東縣警察局屏東分局報請臺灣屏東地方法院檢察署檢察官偵查起訴。
      理      由
一、前開事實，迭據上訴人即被告丙○○於警訊及歷次偵審中，供承不諱，核與被害
    人甲○○陳述之失竊情節相符，復有甲○○出具之贓物領據附卷可佐，是被告之
    自白，與事實相符，事證明確，其犯行洵堪認定。
二、核被告所為，係犯刑法第三百二十條第一項之竊盜罪。被告於八十七年間，因犯
    竊盜罪，經臺灣高雄地方法院判處有期徒刑四月確定，於八十八年一月八日執行
    完畢，有其前科表在卷足憑，於五年內再犯有期徒刑以上之本罪，為累犯，應依
    法加重其刑。又被告於犯本案時因輕度智障而有精神耗弱之情形，此經被害人甲
    ○○於警訊中、被告之父乙○○於本院審理中陳明，並經本院審閱被告之殘障手
    冊無誤，且被告於本院審理中對於其前科、出生日期、犯罪經過、住址等事項，
    均有言語不清、無法記憶及不連貫之情形，應堪認其於犯本案時確有精神耗弱之
    情事，爰依刑法第十九條第二項之規定減輕其刑，並先加後減之。
三、原審論處被告罪刑，固無不合，惟認定被告犯罪日期為八十九年四月一日下午十
    二時卅分許，與事實不符，尚有未洽。被告上訴意旨以量刑過重，雖未盡有理由
    ，但原判決既有可議，自應予撤銷改判。爰審酌被告有多次竊盜前科，素行不佳
    ，徒手行竊之手段，所竊得財物非多，已為警方追回發還被害人，危害較輕，犯
    罪後坦承犯行，態度尚好等一切情狀，量處如主文所示之刑。又被告為輕度智障
    ，對法治及是非觀念較常人為薄，宜有教化機構施以教化，使之能明辨是非，改
    過遷善，被告之父即輔佐人乙○○亦陳明有施以較長期教化之必要，本院依刑法
    第八十七條第二項、第三項規定，諭知於刑之執行完畢或赦免後，令入相當處所
    施以監護三年，以資矯正。
據上論斷，應依刑事訴訟法第三百六十九條第一項前段、第三百六十四條、第二百九
十九條第一項前段，刑法第三百二十條第一項、第四十七條、第十九條第二項、第八
十七條第二項、第三項，罰金罰鍰提高標準條例第一條前段，判決如主文。
本案經檢察官張其主到庭執行職務。
中    華    民    國        八十九      年      八      月    二十二    日
                              臺灣高等法院高雄分院刑事第五庭
                                  審判長法官  吳水木
                                        法官  陳朱貴
                                        法官  洪慶鐘
右正本證明與原本無異。
不得上訴。
                                      書記官  陳金卿
中    華    民    國        八十九      年      八      月    二十四    日
附錄：本判決論罪科刑法條：
刑法第三百二十條第一項
意圖為自己或第三人不法之所有，而竊取他人之動產者，為竊盜罪，處五年以下有期
徒刑、拘役或五百元以下罰金。
                                                                      Ｈ


司法院資訊處製作；財團法人民間司法改革基金會備份。
